最高法院民事裁定　　　　　　　　　 111年度台聲字第1888號
聲　請　人　廖偉晶
訴訟代理人　陳奕君律師
上列聲請人因與相對人陳力豪間請求給付懸賞報酬事件，對於中
華民國111年3月17日本院裁定（111年度台上字第809號），聲請
再審，本院裁定如下：
    主  文
聲請駁回。
聲請訴訟費用由聲請人負擔。
    理  由
一、本件聲請人主張本院111年度台上字第809號裁定（下稱原確
    定裁定）有民事訴訟法第496條第1 項第1款規定之事由，對
    之聲請再審，係以：原確定裁定錯誤適用民法第164條第1項
    、證券投資顧問事業負責人與業務人員管理規則第15 條第1
    項、第2項第5款、第11款等規定，且認定事實不憑證據，違
    背論理、經驗法則，並不備理由，係屬適用法規顯有錯誤等
    語，為其論據。
二、民事訴訟法第496條第1項第1 款所謂適用法規顯有錯誤，係
    指確定終局判決為確定事實而適用法律，或就所確定之事實
    而為法律上判斷，顯有不合於法規規定，或與司法院解釋或
    憲法法庭裁判顯有違反者而言。上開規定，依同法第507 條
    規定，於確定裁定準用之。而上訴第三審法院，非以原判決
    違背法令為理由，不得為之；又判決不適用法規或適用不當
    者，為違背法令；且提起上訴，上訴狀內應記載上訴理由，
    表明原判決所違背之法令及其具體內容，暨依訴訟資料合於
    該違背法令之具體事實，其依民事訴訟法第469條之1規定提
    起上訴者，並應具體敘述為從事法之續造、確保裁判之一致
    性或其他所涉及之法律見解具有原則上重要性之理由。同法
    第467條、第468條、第470條第2項定有明文。是當事人提起
    上訴，如依同法第469 條規定，以原判決有所列各款情形之
    當然違背法令為理由時，其上訴狀或理由書應表明該判決有
    合於各該條款規定情形之具體內容，及係依何訴訟資料合於
    該違背法令之具體事實；如依同法第469條之1規定，以原判
    決有前條以外其他不適用法規或適用不當為理由時，其上訴
    狀或理由書應表明該判決所違背之法令條項，或有關司法院
    解釋或憲法法庭裁判字號，或成文法以外之習慣或法理、法
    則等及其具體內容，暨係依何訴訟資料合於該違背法令之具
    體事實，並具體敘述為從事法之續造、確保裁判之一致性或
    其他所涉及之法律見解具有原則上重要性之理由。上訴狀或
    理由書如未依上述方法表明，或其所表明者與上開法條規定
    不合時，即難認為已合法表明上訴理由，其上訴自非合法。
三、聲請人對於臺灣高等法院110年度重上字第661號判決（下稱
    原二審判決）提起第三審上訴，無非係就該判決取捨證據、
    認定事實之職權行使，指摘其為不當，並就原二審判決已論
    斷者，泛言未論斷，而非表明依訴訟資料合於該違背法令之
    具體事實，並具體敘述為從事法之續造、確保裁判之一致性
    或其他所涉及之法律見解具有原則上重要性之理由，難認已
    合法表明上訴理由。從而，原確定裁定因認聲請人之上訴為
    不合法，予以駁回，經核並無適用法規顯有錯誤之情形。聲
    請論旨，指摘原確定裁定有上開再審事由，求予廢棄，並無
    理由。
四、據上論結，本件聲請為無理由。依民事訴訟法第95條、第78
    條，裁定如主文。
中    華    民    國   111    年    9     月    7     日
                      最高法院民事第三庭
                          審判長法官  沈  方  維  
                                法官  陳  麗  芬  
                                法官  方  彬  彬  
                                法官  蔡  和  憲  
                                法官  鍾  任  賜  
本件正本證明與原本無異
                                      書  記  官
中    華    民    國   111    年    9     月    20    日